【裁判字號】    98,聲再,39
【裁判日期】    990127
【裁判案由】    聲請再審
【裁判全文】
臺灣臺北地方法院刑事裁定              98年度聲再字第39號
聲  請  人
即  被  告  甲○○
上列聲請人即受判決人因毀棄損壞等案件，對於本院管轄之第二
審合議庭於中華民國96年8月30日所為之第二審確定判決（96年
度簡上字第62號），聲請再審，本院裁定如下：
    主  文
再審之聲請駁回。
    理  由
一、聲請意旨如附件刑事聲請再審狀所載。
二、按「有罪之判決確定後，有左列情形之一者，為受判決人之
    利益，得聲請再審︰…二、原判決所憑之證言、鑑定或通譯
    已證明其為虛偽者…六、因發現確實之新證據，足認受有罪
    判決之人應受無罪、免訴、免刑或輕於原判決所認罪名之判
    決之情形者」，刑事訴訟法第420條第1項第2款、第6款分別
    定有明文。而前揭第2款情形之證明，以經判決確定，或其
    刑事訴訟不能開始或續行非因證據不足者為限，此觀刑事訴
    訟法第420條第2項規定自明。又所謂「發現確實新證據」，
    必該證據係於判決確定前因未經發現不及調查斟酌，至其後
    始行發現者而言（最高法院77年度臺上字第55號判決意旨參
    照）。所謂發現確實之新證據，係指該證據於事實審法院判
    決前已經存在，為法院、當事人所不知，不及調查斟酌，至
    其後始行發見，且就證據本身形式上觀察，固不以絕對不須
    經過調查程序為條件，但必須顯然可認為足以動搖原有罪確
    定判決，而為受判決人無罪、免訴、免刑或輕於原判決所認
    罪名之判決者為限。故受理聲請再審之最後事實審法院，應
    就聲請再審理由之所謂「新證據」，是否具備事實審判決前
    已經存在，為法院、當事人所不知，事後方行發見之「嶄新
    性」，及顯然可認足以動搖原有罪確定判決，應為無罪、免
    訴、免刑或輕於原判決罪名之「顯然性」二要件，加以審查
    ，為判斷應否准予開始再審之準據（最高法院93年度臺抗字
    第98號裁定意旨參照）。
三、經查：
    (一)聲請人雖於書狀中引用刑事訴訟法第420條第1項第2款之
      規定，然並未提及原判決所憑之證言如何涉及偽證而經判
      決確定，或有相關涉嫌偽證之案件，但該案件之刑事訴訟
      不能開始或續行非因證據不足等情形。是聲請人此部分之
      聲請，顯然無據。
    (二)聲請人雖於書狀中對於原確定判決及所憑以認定犯罪的事
      證多所爭執，並其書狀中表明此等是未經發現的證據云云
      ，然該等爭執之證據，均非事實審法院於判決前因未經發
      見，不及調查斟酌，至其後始行發見者，且此等爭執，亦
      不足以動搖原確定判決，按前所述，此顯非刑事訴訟法第
      420條第1項第6款所規定之「確實之新證據」。
四、綜上所述，聲請人書狀所載各項理由，無非係就證據證明力
    再行爭執而已，核與法定再審事由要件有間。本件聲請再審
    為無理由，應予駁回。
據上論斷，應依刑事訴訟法第434條第1項，裁定如主文。
中    華    民    國    99    年    1     月    27    日
                  刑事第十三庭  審判長法  官  許泰誠
                                      法  官  陳君鳳
                                      法  官  李貞瑩
以上正本證明與原本無異。
如不服本裁定，應於送達後5日內，向本院提出抗告狀。
                                      書記官  高菁菁
中    華    民    國    99    年    1     月    27    日

司法院資訊處製作；財團法人民間司法改革基金會備份。
